【裁判字號】    98,簡上,88
【裁判日期】    980616
【裁判案由】    恐嚇取財
【裁判全文】
臺灣嘉義地方法院刑事判決              98年度簡上字第88號
上  訴  人
即  被  告  丁○○
上列上訴人因恐嚇取財案件，不服本院嘉義簡易庭中華民國98年
3月20日98年度嘉簡字第313號第一審判決（聲請簡易判決處刑書
案號：臺灣嘉義地方法院檢察署97年度偵字第3233號），提起上
訴，本院管轄之第二審合議庭判決如下：
    主  文
上訴駁回。
丁○○緩刑貳年，並應於本判決確定後壹年內向指定之公益團體
、地方自治團體或社區提供肆拾小時之義務勞務，緩刑期間付保
護管束。
    犯 罪 事 實
一、丁○○、何瑞元（經本院97年度易字第417號判處有期徒刑8
    月）、李士林與乙○○、丙○○（涉犯賭博部分，各處罰金
    新台幣〈下同〉5千元）等人，於民國97年2月10日凌晨0時
    許，在甲○○（涉犯聚眾賭博部分，經本院97年度嘉簡字第
    972號判處有期徒刑3月）所提供坐落在嘉義縣中埔鄉金蘭村
    9鄰田寮10號之供公眾得出入之場所內，以撲克牌為賭具賭
    博財物。迄同日凌晨3時許，何瑞元、丁○○因賭博輸錢，
    心有不甘，遂基於意圖為自己不法所有之犯意聯絡，由何瑞
    元稱乙○○、丙○○詐賭，丁○○見狀恐嚇稱：「叫誰來都
    沒用」等語，何瑞元隨將賭台上2萬3,700元之賭資拿走，並
    持椅子作勢要打乙○○、丙○○，致乙○○、丙○○心生畏
    懼，任由何瑞元取走賭資並離開現場，丁○○事後則分得其
    中6,000元。嗣於97年2月10日凌晨5時50分許，在嘉義縣警
    察局中埔分局頂六派出所，為警查獲。
二、案經嘉義縣警察局中埔分局報請臺灣嘉義地方法院檢察署檢
    察官偵查起訴。
    理  由
一、按被告以外之人於審判外之陳述，經當事人於審判程序同意
    作為證據，法院審酌該言詞陳述或書面陳述作成時之情況，
    認為適當者，亦得為證據。當事人、代理人或辯護人於法院
    調查證據時，知有第159條第1項不得為證據之情形，而未於
    言詞辯論終結前聲明異議，視為有前項之同意，刑事訴訟法
    第159條之5定有明文。查本件認定事實所援引之證據，關於
    證據能力，提示被告未於言詞辯論終結前聲明異議，視為同
    意，而本院審酌該等審判外陳述作成當時之過程、內容、功
    能等情況綜合判斷，認具備合法可信之適當性保障而具證據
    能力，均得採為認定事實之基礎，合先敘明。
二、訊據上訴人即被告丁○○（下簡稱被告）初雖否認犯行，經
    本院依職權訊問證人即被害人丙○○、乙○○，均證述案發
    當日，被告當場恫嚇「叫誰來都沒有用」，共犯何瑞元隨即
    拿取賭桌上金錢，並作勢以坐椅毆打，懼於對方有3人，遂
    任共犯何瑞元逕自取走等語（見本院98年6月2日審判筆錄）
    ，乃為認罪表示。而被告之自白，復與共犯何瑞元於警詢、
    偵查及本院審理其涉犯恐嚇取財犯行之供述、證人甲○○於
    警詢、偵查及本院審理時證述之情節大致相符，並有扣案撲
    克牌2副、現場照片2張可資證明，是本件事證明確，被告上
    開犯行至堪認定，應依法論科。
三、核被告所為，係犯刑法第346條第1項之恐嚇取財罪。被告就
    上開恐嚇取財罪與共犯何瑞元有犯意聯絡及行為分擔，均為
    共同正犯。被告以一行為同時對被害人丙○○、乙○○2人
    恐嚇取財，為想像競合犯，應從一重處斷。原審基此因認被
    告罪證明確，援引刑事訴訟法第449條第2項，刑法第28條、
    第346條第1項、第55條、第41條第1項前段，刑法施行法第1
    條之1第1項、第2項前段，逕以簡易判決判處被告有期徒刑
    6月，並諭知易科罰金之折算標準。經核其認事用法並無不
    當，量刑亦稱妥適，被告上訴意旨以原判決認定事實錯誤而
    提起本件上訴，自難認有理由，應予駁回。再查，被告前固
    因故意犯罪受有期徒刑以上刑之宣告，然執行完畢後，5年
    以內未曾因故意犯罪受有期徒刑以上刑之宣告，此有其臺灣
    高等法院被告前案紀錄乙份附卷可憑；而被告事後分別與被
    害人丙○○、乙○○達成和解並賠償其等損失，有和解契約
    書、和解書各1份在卷可稽（見原審卷第57頁、本院卷第72
    頁），且被告於本院審理後坦認犯行並表悔意，是經此起訴
    、審判之教訓，當知所警惕，信無再犯之虞，從而，本院認
    其所宣告之刑，以暫不執行為適當，併予宣告緩刑2年，以
    啟自新。另本院為予警惕，並依刑法第74條第2項第5款之規
    定，命被告本判決確定之日起1年內向公益團體、地方自治
    團體或社區提供40小時之義務勞務；且被告係受緩刑宣告，
    並執行刑法第74條第2項第5款所定事項，依刑法第93條第1
    項第2款之規定，併予宣告於緩刑期間付保護管束，俾能由
    觀護人予以適當督促，並發揮附條件緩刑制度之立意及避免
    短期自由刑執行所肇致之弊端，以期符合本件緩刑目的。然
    若被告受緩刑之宣告，而違反本件依刑法第74條第2項第5款
    所定負擔，情節重大，足認原宣告之緩刑難收其預期效果，
    而有執行刑罰之必要者，得撤銷其宣告，附此敘明。
據上論斷，應依刑事訴訟法第455條之1第1項、第3項、第368條
，刑法第74條第1項第2款、第2項第5款、第93條第1項第2款，判
決如主文。
本案經檢察官徐鈺婷到庭執行職務。
中    華    民    國    98    年    6    月    16    日
                  刑事第四庭審判長  法  官   蔡憲德
                                    法  官   吳育霖
                                    法  官   王慧娟
上列正本證明與原本無異。
本件不得上訴。
中    華    民    國    98    年    6     月    16    日
                                    書記官   黃子祝


司法院資訊處製作；財團法人民間司法改革基金會備份。
